臺灣板橋地方法院刑事判決　　　　　　　95年度訴字第3523號
公　訴　人　臺灣高雄地方法院檢察署檢察官
被　　　告　甲○○
上列被告因詐欺案件，經臺灣高雄地方法院檢察署檢察官提起公
訴（臺灣高雄地方法院檢察署94年度偵緝字第1476號），臺灣高
雄地方法院以94年度訴字第3844號判決後，檢察官不服提起上訴
，經臺灣高等法院高雄分院以95年度上訴字第1649號判決原判決
撤銷，管轄錯誤移送本院，本院判決如下：
    主  文
甲○○無罪。
    理  由
一、公訴意旨略稱：被告甲○○明知將金融帳戶、金融卡賣予他
    人，易成為他人詐欺取財之犯罪工具，竟仍基於幫助常業詐
    欺之犯意，於93年2 月5 日，在臺北縣三重市某不詳公園內
    ，與鐘福來（業經檢察官提起公訴）約定以新臺幣約一千五
    百元之價格出售郵局帳戶（含金融卡）之後，被告旋於翌日
    前往臺北縣三重正義郵局申設第000000-0（局號）0000000-
    0 （帳號）之活期儲蓄存款帳戶，取得該帳戶存摺（含金融
    卡）後，即前往上開公園內，將之交付鐘福來，鐘福來則再
    將之交付陳銘輝，陳銘輝再交付何朝明、侯全安詐欺集團（
    陳銘輝、何朝明、侯全安三人業經檢察官提起公訴，經臺灣
    高雄地方法院以93年度訴字第1577號分別判處有期徒刑三年
    、七年六月、五年），供其從事刮刮樂詐財使用。嗣何朝明
    詐欺集團於93年2 月26日凌晨0 時30分許，在高雄市○○區
    ○○路134 號等處為警查獲，經警清查扣案之存摺帳戶，始
    悉上情，因認被告係犯修正前刑法第340 條常業詐欺罪之幫
    助犯嫌。
二、按犯罪事實應依證據認定之，無證據不得認定犯罪事實，刑
    事訴訟法第154 條第2 項定有明文。又刑事訴訟上證明之資
    料，無論為直接或間接證據，均須達於通常一般之人均不致
    有所懷疑，而得確信其為真實之程度，始得據為有罪之認定
    ，若其關於被告是否犯罪之證明未能達此程度，而有合理懷
    疑之存在，致使無從形成有罪之確信，根據「罪證有疑，利
    於被告」之證據法則，即不得遽為不利被告之認定。經查：
  (一)按刑法上之幫助犯，以正犯已經犯罪為構成要件，故幫助犯
    無獨立性，如無他人犯罪行為之存在，幫助犯即無由成立，
    有最高法院60年台上字第2159號判例可資參照。公訴意旨認
    被告甲○○涉犯刑法第340 條常業詐欺罪之幫助犯，本件自
    應審究被告幫助之正犯是否有常業詐欺罪之犯罪行為存在，
    然起訴書僅主張被告將其三重正義郵局帳戶之存摺、金融卡
    交付鐘福來，鐘福來再將之交付陳銘輝，陳銘輝再交付何朝
    明、侯全安詐欺集團，但就何朝明、侯全安詐欺集團之正犯
    有如何之常業詐欺犯行均未述及，難以遽認被告成立常業詐
    欺罪之幫助犯。
  (二)再者，卷內亦無任何前揭詐欺集團利用被告所交付之郵局帳
    戶為常業詐欺取財犯行之事證，單憑被告將其三重正義郵局
    帳戶之存摺、金融卡交付鐘福來，以及嗣在侯全安住處查獲
    被告之上開三重正義郵局帳戶存摺、金融卡之事實，別無其
    他任何證據，殊不得認被告有幫助侯全安等人犯常業詐欺之
    犯行。本院既查無其他積極證據足以證明被告犯有公訴意旨
    所指之幫助常業詐欺犯行，自應諭知被告無罪之判決。
三、被告經合法傳喚無正當理由不到庭，依刑事訴訟法第306 條
    之規定，爰不待其陳述逕行判決，附此敘明。
據上論斷，應依刑事訴訟法第301 條第1 項、第306 條，判決如
主文。
本案經檢察官王聖涵到庭執行職務。
中　　華　　民　　國　　96　　年　　8 　　月　　24　　日
                  刑事第十三庭  審判長法　官  戴嘉清
                                      法  官  林晏鵬
                                      法  官  陳信旗
以上正本證明與原本無異
如不服本判決應於送達後10日內向本院提出上訴狀
                                      書記官　廖貞音
中　　華　　民　　國　　96　　年　　8 　　月　　31　　日
